臺灣高等法院刑事裁定　　　　　　　　　　　　　　九十一年度聲再字第三八八號
　　再審聲請人
　　即受判決人　甲○○
右聲請人因竊盜案件，不服本院九十一年度上易字第二○五九號，中華民國九十一年
八月三十日確定判決（臺灣板橋地方法院九十一年度易字第九五號、臺灣板橋地方法
院檢察署九十年偵字第一二四七七、一七五一二號），聲請再審，本院裁定如左：
    主  文
再審之聲請駁回。
    理  由
一、按不得上訴於第三審法院之案件，除刑事訴訟法第四百二十條規定外，其經第二
    審確定之有罪判決，如就足生影響於判決之重要證據漏未審酌者，亦得為受判決
    人之利益，聲請再審，同法第四百二十一條固定有明文。惟該條所謂就足生影響
    於判決之重要證據漏未審酌者，係指其證據在前訴訟程序已提出於法院，而為法
    院漏未審酌，且須該證據如經審酌，足以動搖原確定判決之基礎而言。若該證據
    縱經審酌仍不足以動搖原確定判決者，即與該條之規定不符，不得據以聲請再審
    。
二、聲請意旨略以：聲請人即被告（以下稱聲請人）雖對起訴事實坦承不諱，原判決
    亦據以裁判，惟事實上伊與黃冠維、陳漢文二人間並無共同竊盜之犯意聯絡，案
    發當時聲請人係路過該處並巧遇黃冠維、陳漢文二人，當時該二人並未告知聲請
    人正著手行竊，僅囑聲請人在門口注意有無他人前來，伊尚未回神即聽聞「抓小
    偷」呼聲，始驚覺伊二人正行竊。然為時已晚，聲情人百口莫辯，惟聲請人係站
    立於門口一事，證人蔡麗雲應可為證，且聲請人並未阻攔追捕，足證聲請人與黃
    冠維、陳漢文二人並無結夥竊盜之犯行。原確定判決未就聲請人與黃冠維、陳漢
    文二人間如何有犯意聯絡及未詳問證人蔡麗雲案發當時分工情形，逕以聲請人之
    自白認定聲請人有上開加重竊盜犯行，自有違誤之處，影響聲請人權益，爰依刑
    事訴訟法第四百二十一條之規定聲請再審等語。
三、經查：原確定判決認被告觸犯刑法第三百二十一條第一項第四款之加重竊盜罪，
    係以被告於偵查、原審中之自白，以及告訴人蔡麗雲之指訴暨證人陳長明、楊登
    凱之證詞，並以相片二張、贓物紀錄保管單為證據，並參酌被告之自白核與告訴
    人蔡麗雲、證人陳長明、楊登凱之指訴相符，認定被告自白與事實相符。另說明
    聲請人上訴意旨認第一審法院量刑過重，及家中尚有母親妻小待其撫養等語，係
    就第一審判決適法範圍裁量權為爭執，且該判決量刑已就聲請人犯罪各種情狀加
    以審酌，並無明顯失出，而聲請人因係累犯，於法無從有為緩刑之諭知，是聲請
    人上訴非有理由，應予駁回等語，核無違誤。本件被告之自白既與事實相符，原
    確定判決並已審酌告訴人蔡麗雲之指訴，本件聲請意旨再就蔡麗雲之證詞予以爭
    執，並請求再予調查，即無聲請再審之法律上理由。又聲請人另指摘原確定判決
    未就其他二名共犯詳為調查如何為共同犯意之聯絡，按之首揭說明，縱經審酌仍
    不足以動搖原確定判決，即與法條規定不符，不得據為聲請再審之理由。
四、綜上，本件聲請人所主張聲請再審之事實，難認符合刑事訴訟法第四百二十一條
    再審之要件，應認再審之聲請為無理由。爰依刑事訴訟法第四百三十四條第一項
    ，裁定如主文。
中      華      民      國    九十一    年      十      月    三十一    日
                            臺灣高等法院刑事第十三庭
                                審判長法  官  蔡    燉
                                      法  官  盧  彥  如
                                  法  官  鄧  振  球
右正本證明與原本無異。
不得抗告。
                                      書記官  洪  秋  帆
中      華      民      國    九十一    年     十一     月      四      日
